【裁判字號】    99,小上,77
【裁判日期】    990708
【裁判案由】    償還電費
【裁判全文】
臺灣臺北地方法院民事裁定              99年度小上字第77號
上  訴  人  乙○○
被上訴人    甲○○
上列當事人間請求償還電費事件，上訴人對於中華民國99年5月
28日本院臺北簡易庭99年度北小字第1297號第一審小額民事判決
提起上訴，本院裁定如下：
    主      文
上訴駁回。
第二審訴訟費用新臺幣壹仟伍佰元由上訴人負擔。
    事實及理由
一、按對於小額程序第一審裁判之上訴或抗告，非以其違背法令
    為由，不得為之；又上訴狀內應記載上訴理由，表明下列各
    款事項：(一)原判決違背之法令及具體內容，(二)依訴訟資料可
    認為原判決有違背法令之具體事實，民事訴訟法第436條之
    24第2項、第436條之25分別定有明文。又依同法第436條之
    32第2項準用第468條規定，判決不適用法規或適用不當者，
    為違背法令。是當事人對於小額程序第一審判決提起上訴，
    如依民事訴訟法第468條規定，以小額程序第一審判決有不
    適用法規或適用法規不當為理由時，其上訴狀或理由書應有
    具體之指摘，並揭示該法規之條項或其內容，若係成文法以
    外之法則，應揭示該法則之旨趣，倘為司法院解釋或最高法
    院之判例，則應揭示該判解之字號或其內容。上訴狀或理由
    書如未依此項方法表明者，即難認為已對於小額程序第一審
    判決之違背法令有具體之指摘，其上訴自難認為合法。
二、本件上訴意旨略以：上訴人2樓所經營之漫書店一直都有按
    月繳納電費，被上訴人所有5樓之電費從開始營業至搬家都
    由3樓之訴外人李宏東繳納而非2樓之住戶繳納，因其所使用
    之冷氣係由2樓供給一部分電力，5樓供給一部分電力，3樓
    並未接動力電，故由其繳納，詎料3樓住戶8月底搬家後未繳
    納電費。上訴人於民國98年9月4日承諾迄今5樓之電費由其
    繳納，且其亦按時繳納，至於被上訴人請求則為當年4月至7
    月份之電費與其無關。然被上訴人時常進出大樓亦有使用到
    電力，惟其卻辯稱未使用，況被上訴人請求電費過多，且其
    應向李宏東請求非而由上訴人代為分擔，為此提起上訴，請
    求廢棄原判決，另為適法之判決云云。
三、本件訴訟標的金額為新臺幣（下同）90,051元，未逾10萬元
    ，依民事訴訟法第436條之8第1項規定，應適用小額訴訟程
    序，合先敘明。經查，觀諸上訴人於上訴狀所述內容，並未
    具體指摘原審判決有何不適用法規或適用不當之情形，復未
    指明所違背之法規、法則、司法解釋或最高法院判例，以指
    出原判決違背何等法令等，而僅係就原審判決已有說明之證
    據取捨及事實認定等職權行使內容，重複爭執，揆諸前揭判
    例意旨及說明，應認上訴人提起本件上訴，未具備上訴之合
    法程式，其上訴自難認為合法，應予駁回。
四、本件第二審訴訟費用，確定為如主文第2項所示之金額。
五、據上論結，本件上訴不合法，依民事訴訟法第436條之32第1
    項、第2項、第444條第1項前段、第436條之19第1項、第95
    條、第78條，裁定如主文。
中    華    民    國    99    年    7     月    8     日
                  民事第四庭   審判長法  官  周祖民
                                     法  官  張文毓
                                     法  官  林怡伸
本裁定不得抗告。
以上正本係照原本作成
中    華    民    國    99    年    7     月     8    日
                                      書記官  施若娟

司法院資訊處製作；財團法人民間司法改革基金會備份。
